臺灣高等法院高雄分院刑事判決　　　　 93年度上易字第619號
上　訴　人　臺灣屏東地方法院檢察署檢察官
被　　　告　丁○○
上開上訴人對被告竊盜一案，不服台灣屏東地方法院93年易字第
524 號中華民國93年10月11日第一審判決（起訴案號：臺灣屏東
地方法院檢察署93年度偵字第4104號；併辦案號：同署93年字第
4826號、5471號，台灣高雄地方法院檢察署93年度偵字第20308
號），提起上訴，本院判決如下：
    主  文
原判決撤銷。
丁○○連續竊盜，處有期徒刑壹年貳月。
    事　實
一、丁○○有竊盜前科（經科罰金，不構成累犯），復基於意圖
    為自己不法所有之概括犯意，於民國（下同）93年8 月16日
    19時30分許，前往屏東縣屏東市○○路44號之諾諾服飾分店
    ，趁該分店之店員不注意之際，竊取POLO牌男用襯衫1 件，
    價值約新台幣（下同）299 元，得手後未到櫃檯結帳，即逕
    轉往同路52號之分店，嗣為在52號分店任職之店員甲○○發
    覺，報警查獲。又承前開竊盜之概括犯意，於93年9 月25日
    上午7 時許，見屏東縣萬丹鄉○○村○○路811 號乙○○住
    處大門未關，竟擅自進入該住宅竊取乙○○所有摩托羅拉手
    機1 支，價值約3,000 元（無故侵入住宅部分未據告訴），
    為乙○○發覺，報警查獲。又承前開竊盜之概括犯意，於93
    年9 月27日晚上11時許，在高雄縣大寮鄉○○○路與內厝路
    交叉路口，以自備鑰匙（未扣案）竊取丙○○所有之車號XT
    T-739 號機車1 部，價值約3,000 元，得手後供己使用，嗣
    於93年10月5 日15時許，在同鄉○○路與永芳街交叉路口，
    為警查獲。又承前開概括之犯意，於93年10月29日15時30分
    許，在屏東縣屏東市○○路，以自備鑰匙（未扣案）竊取戊
    ○○之子張家棋所有車號WOZ-956 號輕型機車1 輛，價值約
    10,0000 元，嗣於同日15時45分許，在屏東市○○路上為警
    查獲。
二、案經屏東縣警察局屏東分局、高雄縣警察局林園分局移送台
    灣屏東地方法院檢察署檢察官偵查起訴及移送併案審理。
    理 　由
一、右揭事實，業據被告丁○○坦承不諱，核與證人甲○○及被
    害人乙○○、丙○○、戊○○陳述情節相符，並有估價單（
    前開第1 次竊盜部分）、贓物領據（前開第1 、2 、3 、4
    次部分）、車輛遺失電腦輸入單、車輛失竊作業認可資料（
    前開第3 、4 次竊盜行為）、現場照片（前開第1 、2 、3
    、4 次部分）等佐證，事證明確，被告之犯行堪以認定。
二、核被告所為，係犯刑法第320 條第1 項之竊盜罪。其4 次竊
    盜犯行，時間緊接，構成要件相同，顯係基於概括之犯意為
    之，應依連續犯之規定論以一罪，並依法加重其刑。又檢察
    官聲請併案部分（即前開第2 、3 、4 次竊盜犯行）與起訴
    事實有連續犯裁判上一罪關係，為起訴效力所及，本院自得
    一併審理。
三、原審論處被告罪刑，固非無見；惟查，原審未及就被告前開
    第2 、3 、4 之犯行予以併案審理，尚有未洽，檢察官上訴
    意旨執此而指摘原判決不當，為有理由，應將原判決撤銷改
    判。爰審酌被告之素行，其行竊之次數，所竊得財物之價值
    ，及其犯罪後之態度等一切情狀，量處如主文第2 項所示之
    刑。扣案之螺絲起子1 支，係被告於本案前開第3 次竊盜犯
    罪後，因開啟機車電源自備鑰匙遺失，乃以該螺絲起子開啟
    機車電源而使用該機車，業據被告供明在卷，則該螺絲起子
    並非行竊之工具，又無證據證明係被告犯罪所用或供犯罪預
    備之物，且非屬違禁物，故不予宣告沒收；至於被告前開第
　  3 、4 次竊盜犯行，係以自備鑰匙作案，但各該鑰匙未扣案
    ，為免將來執行困難，亦不予宣告沒收。
據上論結，應依刑事訴訟法第369 條第1 項前段、第364 條、第
299 條第1 項前段，刑法第56條、第320 條第1 項，罰金罰鍰提
高標準條例第1 條前段，判決如主文。
本案經檢察官許月雲到庭執行職務。
中　　華　　民　　國　　94　　年　　1 　　月　　27　　日
　　　　　　刑事第五庭    審判長法　官  曾永宗
                                法　官  陳明富
                                法　官  邱永貴
以上正本證明與原本無異。
不得上訴。
　　　　　　　　　　　　　　　　書記官  唐奇燕
中　　華　　民　　國　　94　　年　　1 　　月　　27　　日
中華民國刑法第320條第1 項
(普通竊盜罪、竊佔罪)
意圖為自己或第三人不法之所有，而竊取他人之動產者，為竊盜
罪，處5 年以下有期徒刑、拘役或500元以下罰金。
